【裁判字號】    92,訴,2008
【裁判日期】    921017
【裁判案由】    毒品危害防制條例
【裁判全文】
臺灣高雄地方法院刑事判決                        九十二年度訴字第二八號
    公  訴  人  臺灣高雄地方法院檢察署檢察官
    被      告  丙○○
右列被告因毒品危害防制條例案件，經檢察官提起公訴（九十二年度毒偵字第三七三
七號），被告就被訴事實為有罪之陳述，經本院告知簡式審判程序意旨，並聽取公訴
人及被告意見後，本院合議庭裁定依簡式審判程序審理，並判決如左
    主  文
丙○○連續施用第一級毒品，處有期徒刑拾月，扣案之殘留第一級毒品海洛因之注射
針筒伍支、夾鏈袋柒只（分別重零點貳參公克、零點貳壹公克、零點貳公克、零點壹
玖公克、零點貳捌公克、零點壹玖公克、零點貳公克），沒收銷燬之。
    事  實
一、丙○○前因於民國八十八年間施用毒品海洛因、安非他命案件，經觀察勒戒後，
    有繼續施用傾向，而經裁定送強制戒治後，經強制戒治期滿，由臺灣嘉義地方法
    院檢察署檢察官於民國九十年二月五日，以九十年度戒毒偵字第一七號不起訴處
    分確定。其仍不知悔改，嗣於前開不起訴處分確定後五年內，復基於施用第一級
    毒品海洛因之概括犯意，自九十二年五月二十八日晚上十時許起（起訴書誤載為
    九十年五月間），至同年六月七日晚上十一時許止，在其高雄市○○區○○街三
    號之住處，以注射之方式連續施用第一級毒品海洛因七、八次。嗣丙○○於九十
    二年六月八日至高雄市○○區○○街一四一之二號三樓甲○○住處找甲○○追討
    債務時，為警循線於當日下午四時二十五分許，在高雄市○○區○○街一四一之
    二號三樓住處查獲，並當場扣得殘留有海洛因之注射針筒五支、夾鏈袋七只（毒
    品因量微無法稱重，該夾鏈袋七只分別重零點二三公克、零點二一公克、零點二
    公克、零點一九公克、零點二八公克、零點一九公克、零點二公克）。
二、案經高雄市警察局小港分局報告台灣高雄地方法院檢察署檢察官偵查起訴，經訊
    問被告為有罪陳述後，本院裁定依簡式審判程序審理。
    理  由
一、訊據被告丙○○坦承上開事實不諱，且(1)被告於九十二年六月八日為警查獲採尿
    ，送請高雄市立凱旋醫院鑑定，結果確呈現第一級毒品代謝物嗎啡陽性反應，有
    高雄市立凱旋醫院煙毒尿液檢驗成績書及犯罪嫌疑人姓名代碼對照表各一紙在卷
    可按；(2)被告於九十二年六月八日經警查獲時所扣得之注射針筒五支、夾鏈袋七
    只，分別送請高雄醫學大學附設中和紀念醫院（下稱高雄醫學院）、法務部調查
    局鑑定後，確呈現有第一級毒品海洛因之陽性反應，分別有高雄醫學大學之檢驗
    報告、法務部調查局鑑定通知書各一紙附卷足參；又上開夾鏈袋七只因毒品量微
    無法稱重，該夾鏈袋七只分別重零點二三公克、零點二一公克、零點二公克、零
    點一九公克、零點二八公克、零點一九公克、零點二公克，亦有上述法務部調查
    局鑑定通知書附卷可考；(3)另按「施用海洛因後，其於尿液中排出之最長時限，
    受施用劑量、施用方式、個人體質及其代謝情況等因素影響，因個案而易，施用
    海洛因一般可檢出之最長時間為海洛因服用後二至四天」等情，有行政院衛生署
    管制藥品管理局九十一年八月二日「管檢字第一Ｏ八四四三號函」可查，均足佐
    被告上開自白與事實相符，而堪採信。又被告前因於八十八年間施用毒品海洛因
    、安非他命案件，經觀察勒戒後，有繼續施用傾向，而經裁定送強制戒治後，經
    強制戒治期滿，由臺灣嘉義地方法院檢察署檢察官於民國九十年二月五日，以九
    十年度戒毒偵字第一七號不起訴處分確定等情，有台灣高雄地方法院檢察署刑案
    資料查註紀錄表、台灣高等法院被告全國前案紀錄表在卷足參，是綜上所述，本
    件被告二犯毒品危害防制條例第十條第一項之犯行，洵堪認定。
二、核被告所為，係犯毒品危害防制條例第十條第一項之施用第一級毒品罪。其持有
    第一級毒品之低度行為，為施用之高度行為所吸收，不另論罪。又被告多次施用
    第一級毒品海洛因之犯行，時間緊接，方法相同，觸犯構成要件相同之罪名，顯
    係基於概括之犯意為之，依連續犯之規定論以一罪，並依法加重其刑。又公訴意
    旨雖記載：被告自九十年五月間起開始施用第一級毒品等情，惟查諸本案全卷，
    被告均係自承：自九十二年五月間起開始施用第一級毒品，是公訴人前開記載應
    係誤載，附此敘明。爰審酌被告前因施用毒品案件經觀察勒戒，戒治後為不起訴
    處分，仍不知悔改，復於前開不起訴處分後五年內，再犯本案，足見其意志力不
    堅，以及其犯罪後坦承犯行，犯罪後態度尚可及其他一切情狀，量處如主文所示
    之刑，以資儆懲。又扣案之殘留有海洛因之注射針筒五支、夾鏈袋七只（毒品因
    量微無法稱重，該夾鏈袋七只分別重零點二三公克、零點二一公克、零點二公克
    、零點一九公克、零點二八公克、零點一九公克、零點二公克），客觀上已無從
    與毒品剝離，是應全部視為毒品，並依毒品危害防制條例第十八條第一項前段之
    規定，不論屬於犯人與否，均應宣告沒收併銷燬之，附此敘明。
據上論斷，應依刑事訴訟法第二百九十九條第一項前段、第二百七十三條之一第一項
、第二百八十四條之一，毒品危害防制條例第十條第一項、第十八條第一項前段，刑
法第十一條、第五十六條，判決如主文。
本案經檢察官乙○○到庭執行職務。
中      華      民      國    九十二    年      十      月     十七     日
                                  臺灣高雄地方法院刑事第十一庭
                                      法  官  吳  志  豪
右正本證明與原本無異。
如不服本判決，應於判決送達後十日內，向本院提出上訴狀。
                                      書記官  邱  秋  珍
中      華      民      國    九十二    年      十      月     十七     日
附錄本案論罪科刑法條全文：
毒品危害防制條例第十條
施用第一級毒品者，處六月以上五年以下有期徒刑。


司法院資訊處製作；財團法人民間司法改革基金會備份。
